

Nguyễn Quỳnh Trang

Nhân viên Kế toán

Mục tiêu nghề nghiệp trong ngắn hạn của tôi là trở thành một nhân viên kế toán xuất sắc. Tôi hy vọng vị trí làm việc mới sẽ giúp tôi nâng cao kỹ năng chuyên môn và kinh nghiệm làm việc để đạt được mục tiêu của bản thân. Trong dài hạn, tôi mong muốn có thể gắn bó lâu dài và góp phần trong sự xây dựng và phát triển vững mạnh của công ty.

THÔNG TIN CÁ NHÂN

com







65/28C Tăng Nhơn Phú, Phước Long B, TP. Thủ Đức

HỌC VẤN

CAO ĐẮNG CÔNG THƯƠNG THÀNH PHỐ HỒ CHÍ MINH

KẾ TOÁN

09/2020 - 01/2023

Tốt nghiệp loại Khá

KỸ NĂNG

- Sử dụng cơ bản công cụ Word, Excel, Power Point.
- Đã làm việc với Misa Ofline, Misa
 Amis
- Hòa đồng và giao tiếp tốt
- Quản lý và sắp xếp thời gian tốt.

KINH NGHIỆM LÀM VIỆC

09/2022 - 01/2023/

CÔNG TY CỔ PHẦN THƯƠNG MẠI DỊCH VỤ XUẤT NHẬP KHẨU DUY TÙNG

NHÂN VIÊN KẾ TOÁN

- Tập hợp hóa đơn đầu ra, đầu vào của doanh nghiệp hàng tháng, quý,
- · Làm phiếu đề xuất chi, đề xuất mua CCDC cho văn phòng.
- Rút tiền ngân hàng, nộp tiền ngân hàng khi được giao công việc.
- · Chấm công và tính lương nhân viên hàng tháng của doanh nghiệp.
- Phối hợp với kế toán tổng hợp để thực hiện công việc được giao.

02/2023 - 09/2024

CÔNG TY CỔ PHẦN KUNKIN GARDEN APARTMENT

KÉ TOÁN DOANH THU

- Kiểm tra Hợp đồng, Phụ lục hợp đồng, Bộ thanh lý của các căn hộ dài han hach toán vào phần mềm Misa.
- Kiểm tra dịch vụ, tiền thuê của các căn hộ dài hạn, căn hộ ngắn hạn và cập nhật công nợ của khách hàng hàng ngày, hàng tháng.
- Làm cáo tổng hợp thu tiền mặt, chuyển khoản, cà thẻ hàng tuần, hàng tháng.
- Xuất hóa đơn GTGT cho khách lưu trú căn hộ ngắn hạn, khách lưu trú căn hộ dài hạn và nhà hàng.
- Kiểm tra hoa hồng , Hoa hồng Môi giới của bộ phận Sales và hach toán vào phần mềm.
- Kiểm kê nguyên vật liệu của bếp và quây pha chế (F&B).
- Tổng hợp doanh thu khách lưu trú căn hộ ngắn hạn, khách lưu trú căn hộ dài hạn, F&B cuối tháng vào Misa gửi kế toán tổng hợp lên P&L.

CHỨNG CHỈ

2022

• Chứng chỉ tin học cơ bản

2022

Anh văn Aptis B1

HOẠT ĐỘNG



12/2020 - 09/2022

câu lạc bộ cán bộ hội dự nguồn Thành viên

- Tham gia các hoạt động của câu lạc bộ tổ chức, cắm trại, teambuilding.
- Cùng câu lạc bộ hỗ trợ trường công tác chào đón tân sinh viên, khám sức khỏe, tiêm phòng.
- Phát quà cho các em nhỏ khó khăn ở phường.